臺灣新竹地方法院刑事判決　　　　　　　 95年度訴字第401號
公　訴　人　臺灣新竹地方法院檢察署檢察官
被　　　告　乙○○
　　　　　　(原名
　　　　　　郭雲峰)
　　　　　　　　　　　53號
指定辯護人　本院公設辯護人　甲○○
上列被告因違反槍砲彈藥刀械管制條例，經檢察官提起公訴（95
年度偵字第1253號），本院判決如下：
    主  文
乙○○未經許可，寄藏可發射子彈具有殺傷力之改造手槍，累犯
，處有期徒刑年伍月，併科罰金新臺幣伍萬元；罰金如易服勞
役，以新臺幣貳仟元折算壹日。扣案仿COLT廠CALIBER 25型半自
動手槍製造之改造手槍壹支（槍枝管制編號：0000000000號、含
彈匣壹個）沒收之。
    事  實
一、乙○○（原名郭雲峰）前因違反槍砲彈藥刀械管制條例案件
    ，經臺灣高等法院以85年度上訴字第216號判決判處有期徒
    刑1年8月，上訴後經最高法院於民國85年5月16日以85年度
    臺上字第2385號判決駁回上訴確定；又因違反麻醉藥品管理
    條例案件，經本院於86年3月13日以85年度訴字第332號判決
    判處有期徒刑7月，定應執行刑為有期徒刑2年1月，於85年6
    月27日入監執行，於87年7月26日期滿接續執行傷害致死案
    件之殘刑5年4月19日，於89年4月25日假釋出獄，復經撤銷
    假釋於91年2月6日入監執行至94年4月14日因縮刑期滿執行
    完畢出監。詎其仍不知悔改，明知可發射子彈具有殺傷力之
    改造槍枝、子彈，為槍砲彈藥刀械管制條例所管制之物品，
    非經主管機關許可，不得無故寄藏，竟因姓名年籍不詳綽號
    「阿宏」之成年友人向其借款新臺幣（下同）2萬元，為求
    擔保，而於95年2月20日，在新竹市○○路鄉根汽車旅館前
    路邊，向「阿宏」收受具有殺傷力之仿COLT廠CALIBER 25型
    半自動手槍製造之槍枝換裝土造金屬槍管改造而成之改造手
    槍（槍枝管制編號：0000000000、含彈匣1個）1支及具有殺
    傷力直徑約7.2mm金屬彈頭之土造子彈3顆（另有1顆雖可擊
    發，惟發射動能微弱，不具殺傷力），再將之攜回新竹市○
    ○路672巷2弄53號住處寄藏。嗣95年2月25日晚間與友人傅
    文丑、吳逢開外出飲酒時，隨身攜帶上開槍、彈，於當日晚
    上23時30分許，與友人在新竹市○○路60號1樓「綠坊咖啡
    」店內，適遇新竹市警察局東門派出所警員至該處臨檢，乙
    ○○見狀將上開槍枝、子彈丟置地面，經警當場查獲，並扣
    得具殺傷力之改造槍枝1支（含彈匣1個）及土造子彈3顆、
    不具殺傷力之土造子彈1顆。
    理  由
一、按被告以外之人於審判外之言詞或書面陳述，除法律另有規
    定者外，不得作為證據，刑事訴訟法第159條第1項固有明文
    規定。惟被告以外之人於偵查中向檢察官所為之陳述，除顯
    有不可信之情況外，得為證據。且被告以外之人於審判外之
    陳述，雖不符刑事訴訟法第159條之1至之4之規定，惟經當
    事人於審判程序同意作為證據，法院審酌該言詞陳述或書面
    陳述作成時之情況，認為適當者，亦得為證據，復為同法第
    159條之1第2項、第159條之5第1項所明定。本案證人傅文丑
    、吳逢開偵查中之陳述，經具結擔保無設詞誣陷被告乙○○
    之疑慮，並無顯不可信之情況；另其等警詢中之陳述，業經
    被告同意援引作為證據，本院審酌後亦認為適當，故其等於
    審判外之陳述，自得作為本案之證據，合先敘明。
二、上揭事實，迭據被告乙○○於警偵訊及本院審理時坦承不諱
    ，核與證人傅文丑、吳逢開警詢偵查時證述之查獲過程相符
    （見95年度偵字第1253號卷第11-12、47-49頁、第9-10、48
    -49頁），並有改造手槍1支（含彈匣1個）、土造子彈4顆扣
    案可資佐證。而扣案槍彈經送內政部警政署刑事警察局鑑驗
    結果為：送鑑改造手槍1支（槍枝管制編號：0000000000號
    、含彈匣1個）認係由仿COLT廠CALIBER 25型半自動手槍製
    造之槍枝換裝土造金屬槍管改造而成之改造手槍，機械性能
    良好，可供擊發適用子彈使用，認具殺傷力；送鑑改造子彈
    4顆，認均係具直徑約7.2mm金屬彈頭之土造子彈，經採樣1
    顆試射，可擊發，認具殺傷力，亦有該局95年3月24日刑鑑
    字第0950030193號槍彈鑑定書附卷可稽（見95年度偵字第12
    53號卷第59-61頁）；經本院再將未試射之3顆子彈送鑑試射
    後，其中2顆可擊發，認具殺傷力，餘1顆，可擊發，惟發射
    動能微弱，認不具殺傷力，亦有卷附內政部警政署刑事警察
    局覆函1份足憑（見本院卷二第2-3頁）。此外，復有臨檢紀
    錄表（見95年度偵字第1253號卷第17-18頁）、搜索扣押筆
    錄、扣押物品目錄表（見95年度偵字第1253號卷第19-21頁
    ）、扣案物照片3張（見95年度偵字第1253號卷第24-26頁）
    附卷及槍枝子彈扣案可憑，綜上足認被告自白核與事實相符
    ，本案事證明確，被告寄藏槍彈犯行堪以認定，應予依法論
    科。
三、論罪科刑部分：
　(一)新舊法之比較
    １查刑法部分條文業於94年1月7日修正，94年2月2日公布，
      95年7月1日施行，被告行為後法律已有變更，現行刑法第
      2條第1項規定：「行為後法律有變更者，適用行為時之法
      律，但行為後之法律有利於行為人者，適用最有利於行為
      人之法律」，上開規定乃與刑法第1條罪刑法定主義契合
      ，而貫徹法律禁止溯及既往原則，係規範行為後法律變更
      所生新舊法律比較適用之準據法，是刑法第2條本身雖經
      修正，但該條既屬適用法律之準據法，本身尚無比較新舊
      法之問題，應一律適用裁判時之現行刑法第2條第1項之規
      定，為「從舊從輕」之比較，以決定適用之刑罰法律，先
      予敘明。且比較時應就罪刑有關之共犯、未遂犯、想像競
      合犯、牽連犯、連續犯、結合犯，以及累犯加重、自首減
      輕暨其他法定加減原因（如身分加減）與加減例等一切情
      形，綜其全部罪刑之結果而為比較，此有最高法院95年第
      8次刑事庭會議決議可資參照。
    ２被告有事實欄所示前科，此有臺灣高等法院被告全國前案
      紀錄表可稽，其前受有期徒刑執行完畢，於5年以內故意
      再犯本件最重本刑為有期徒刑以上之罪，不論依修正前之
      刑法第47條，或修正後之刑法第47條第1項之規定，均構
      成累犯，對被告而言並無有利或不利之情形，應依修正前
      之刑法第47條，論以累犯，並加重其刑。
    ３另按修正後刑法施行法增訂第1條之1規定：「中華民國94
      年1月7日刑法修正施行後，刑法分則編所定罰金之貨幣單
      位為新臺幣。94年1月7日刑法修正時，刑法分則編未修正
      之條文定有罰金者，自94年1月7日刑法修正施行後，就其
      所定數額提高為30倍。但72年6月26日至94年1月7日新增
      或修正之條文，就其所定數額提高為3倍」；而刑法第33
      條第5款則修正為：「主刑之種類如下：五、罰金：新臺
      幣1千元以上，以百元計算之」。是修正後，槍砲彈藥刀
      械管制條例第8條第4項、第12條第4項寄藏槍彈罪之罰金
      刑最高額上限雖無變更，惟最低額下限則提高為新臺幣1
      千元，比較修正前、後之刑法，自以行為時關於科處罰金
      刑之法律較有利被告。
    ４綜合上述各條文修正前後之比較，揆諸修正後刑法第2條
      第1項規定之「從舊從輕」原則及前揭最高法院決議意旨
      ，修正後之規定並非較有利於被告，爰依刑法第2條第1項
      前段規定，適用行為時即修正前之刑法相關規定對被告較
      為有利。
　(二)核被告寄藏改造手槍行為，係違反槍砲彈藥刀械管制條例第
    8條第4項之未經許可寄藏其他可發射子彈具有殺傷力之改造
    手槍罪；其寄藏土造子彈之行為，則係違反槍砲彈藥刀械管
    制條例第12條第4項未經許可寄藏子彈罪。公訴意旨認被告
    所犯係持有槍彈罪，惟以槍彈抵押借款應評價為寄藏行為，
    有最高法院89年度臺上字第3878號、91年度臺上字第7184判
    決可參，而「持有」、「寄藏」槍彈所涉法條之條項及法定
    刑度均相同，故無庸變更起訴法條。又按槍砲彈藥刀械管制
    條例所規定之寄藏行為，其寄藏之繼續，為行為之繼續，而
    非狀態之繼續，亦即一經寄藏該條例所規定之槍砲、彈藥或
    刀械，其犯罪即已成立，但其完結須繼續至持有行為終了時
    為止，是被告所為係屬繼續犯之單純一罪。其寄藏手槍、子
    彈之行為，係以一行為觸犯前揭2罪名，為想像競合犯，依
    刑法第55條之規定，應從重之未經許可寄藏可發射子彈具有
    殺傷力之改造手槍罪處斷。被告前因違反槍砲彈藥刀械管制
    條例案件，經臺灣高等法院以85年度上訴字第216號判決有
    期徒刑1年8月，上訴後經最高法院於85年5月16日以85年度
    臺上字第2385號判決駁回上訴確定；又因違反麻醉藥品管理
    條例案件，經本院於86年3月13日以85年度訴字第332號判決
    判處有期徒刑7月、定應執行刑為2年1月，於85年6月27日入
    監執行，於87年7月26日期滿接續執行傷害致死案件之殘刑5
    年4月19日，於89年4月25日假釋出獄，復經撤銷假釋於91年
    2月6日入監執行至94年4月14日因縮刑期滿執行完畢出監，
    有臺灣高等法院被告全國前案紀錄表在卷可按，其於5年以
    內再犯本件最重本刑為有期徒刑以上之罪，為累犯，應依修
    正前刑法第47條之規定加重其刑。爰審酌被告不知悔悟，已
    第2度觸犯槍砲彈藥刀械管制條例案件，寄藏槍彈隨時可對
    他人生命、身體、財產構成重大威脅，被告又將槍彈攜至公
    共場所，所為已對他人及社會治安造成重大危害，惟其犯罪
    後尚能坦承犯行，並斟酌其犯罪之動機、目的、手段等一切
    情狀，量處如主文所示之刑。又按被告行為時之易服勞役折
    算標準，業據修正前罰金罰鍰提高標準條例第2條前段規定
    ，就其原定數額提高為1百倍折算1日，則被告行為時之易服
    勞役折算標準，應以銀元3百元折算1日，即新臺幣9百元折
    算1日；惟95年7月1日修正公布施行之刑法第42條第3項前段
    規定：「易服勞役以新臺幣1仟元、2仟元或3仟元折算1日」
    ，本案易服勞役以新臺幣2千元折算1日，比較修正前後之易
    服勞役折算標準，以修正後之規定，較有利於被告（有關併
    科罰金刑新臺幣5萬元部分，如依修正前刑法規定以新臺幣9
    百元折算1日，為55日，如依修正後刑法規定以新臺幣2千元
    折算1日，則易服勞役期間為25天，較修正前刑法之期間為
    短），依最高法院95年第8次刑事庭會議決議，易刑處分依
    刑法第2條第1項後段規定，適用最有利於行為人之法律，故
    應適用修正後之刑法第42條第3項前段規定，定其易服勞役
    折算標準。扣案仿COLT廠CALIBER 25型半自動手槍製造之槍
    枝換裝土造金屬槍管改造而成之改造手槍1支（槍枝管制編
    號0000000000號、含彈匣1個），係違禁物，應依刑法第38
    條第1項第1款之規定宣告沒收，至於扣案具殺傷力之子彈3
    顆、不具殺傷力之子彈1顆，經刑事警察局鑑驗試射，已經
    實際擊發而僅餘彈殼、彈頭，或因實際試射鑑定，因發射動
    能甚微，而不具殺傷力，均不具子彈違禁物之性質，已無庸
    為沒收之諭知。
據上論斷，應依刑事訴訟法第299條第1項前段，槍砲彈藥刀械管
制條例第8條第4項、槍砲彈藥刀械管制條例第12條第4項，刑法
第2條第1項前段、第55條、第42條第3項前段、修正前刑法第11
條前段、第47條、第38條第1項第1款，判決如主文。
本案經檢察官葉乃瑋到庭執行職務
中　　華　　民　　國　　96　　年　　1　　月　　18　　日
                  刑事第五庭  審判長法　官　楊惠芬
                                    法  官  楊麗文
                                    法  官  吳靜怡
以上正本證明與原本無異。
如不服本判決，應於送達後10日內向本院提出上訴狀。
中　　華　　民　　國　　96　　年　　1　　月　　 19 　日
                                    書記官　馮玉玲
附錄本案論罪科刑法條全文：
槍砲彈藥刀械管制條例第8條第4項
未經許可，持有、寄藏或意圖販賣而陳列第1項所列槍枝者，處3
年以上10年以下有期徒刑，併科新臺幣700萬元以下罰金。
第1項至第3項之未遂犯罰之。
槍砲彈藥刀械管制條例第12條第4項
未經許可，持有、寄藏或意圖販賣而陳列子彈者，處5年以下有
期徒刑，併科新台幣300萬元以下罰金。
第1項至第3項之未遂犯罰之。
